臺灣新竹地方法院刑事裁定　　　　　　100年度撤緩字第113號
聲　請　人　臺灣新竹地方法院檢察署檢察官
受刑人即受
保護管束人　鍾克偉
上列聲請人因受刑人即受保護管束人之詐欺案件（本院98年度審
竹簡字第1017號），聲請撤銷緩刑之宣告（100 年度執聲字第
942 號），本院裁定如下：
    主  文
本院九十八年度審竹簡字第一○一七號判決對鍾克偉所為緩刑貳
年之宣告撤銷。
    理  由
一、聲請意旨略以：受刑人即受保護管束人鍾克偉（下稱受刑人
    ）因詐欺案件，經本院以98年度審竹簡字第1017號判處有期
    徒刑4 月，如易科罰金，以新臺幣（下同）1 千元折算1 日
    ，緩刑2 年，緩刑期間內付保護管束，並應向指定之公益團
    體、地方自治團體或社區提供80小時之義務勞務，於民國98
    年12月14日確定。嗣由臺灣新竹地方法院檢察署（下稱新竹
    地檢署）以99年度執緩字第436 號令其（自99年9 月27日至
    100 年9 月26日止）應履行80小時義務勞務，但只完成70小
    時義務勞務。該員已符合刑法第75條之1 第1 項第4 款得撤
    銷緩刑之宣告，顯然認為該緩刑之宣告已難收預期之效果，
    故請求法院為撤銷其緩刑之宣告，爰依刑事訴訟法第476 條
    之規定，聲請撤銷緩刑之宣告等語。
二、按緩刑之宣告應撤銷者，由受刑人所在地或其最後住所地之
    地方法院檢察官聲請該法院裁定之，刑事訴訟法第476 條定
    有明文。次按，緩刑宣告，得斟酌情形，命犯罪行為人向指
    定之政府機關、政府機構、行政法人、社區或其他符合公益
    目的之機構或團體，提供40小時以上240 小時以下之義務勞
    務，刑法第74條第2 項第5 款定有明文。又受緩刑之宣告而
    有違反刑法第74條第2 項第1 款至第8 款所定負擔情節重大
    ，足認原宣告之緩刑難收其預期效果，而有執行刑罰之必要
    者，得撤銷其宣告，刑法第75條之1 第1 項第4 款亦有明定
    。
三、經查：
  (一)本件受刑人因幫助犯詐欺罪案件，前經本院於98年11月16日
    ，以98年度審竹簡字第1017號判決，判處「有期徒刑4 月，
    如易科罰金，以新臺幣1 千元折算1 日。緩刑2 年，緩刑期
    內付保護管束，並應向指定之公益團體、地方自治團體或社
    區提供80小時之義務勞務。」，並已於98年12月14日判決確
    定之事實，有上開判決書及臺灣高等法院被告前案紀錄表在
    卷可稽（見本院卷第4 至9 頁反面、第74至76頁）。
  (二)次查，受刑人於前開判決確定後，檢察官原指定其應於99年
    1 月14日至同年7 月14日之期限內履行80小時之義務勞務，
    經新竹地檢署發函通知於99年11月19日到案，受刑人於同年
    5 月17日到案後，並切結保證於99年7 月14日前履行完成指
    定之義務勞務，否則將受緩刑宣告撤銷之不利益，並經新竹
    地檢署通知至指定之境福社區發展協會提供義務勞務，惟受
    刑人迄至同年6 月23日仍未至該機構報到，雖嗣後至該機構
    報到，亦因表現狀況不甚理想，遭該機構退案，再改至指定
    之天公壇提供義務勞務，迄至99年7 月14日期滿，只履行44
    小時之義務勞務，前經聲請人以受刑人於緩刑付保護管束期
    間，傳拘不到，業已違反保安處分執行法第74條之2 第2 款
    之規定，且情節重大，爰依刑事訴訟法第476 條之規定，聲
    請撤銷緩刑之宣告，並經本院以聲請人嗣後已再改期命受刑
    人報到，受刑人亦遵期報到，並無該當受保護管束期間內未
    服從檢察官及執行保護管束者之命令而情節重大，駁回該次
    聲請等情，有本院99年度撤緩字第71號裁定在卷可參（見本
    院卷第14、15頁）。嗣再經檢察官指定受刑人應於99年9 月
    27日至100 年9 月26日之期限內履行80小時之義務勞務，經
    新竹地檢署發函通知於99年11月19日到案，受刑人於同年月
    25日到案後，已親自簽立義務勞務人執行須知暨具結書，明
    瞭緩刑期間應遵守事項、義務勞務執行須知，及若未遵守，
    緩刑將被撤銷之旨，亦有新竹地檢署檢察官99年執護勞字第
    380 號執行社區處遇命令、送達證書、義務勞務人基本資料
    表及該切結書附卷可稽（見本院卷第19頁至第22頁反面）。
  (三)詎受刑人仍恣意輕忽不以為意，於上開指定期間內竟僅完成
    70小時義務勞務之執行，其後檢察官發函合法通知受保護管
    束人應於100 年9 月26日前履行80小時之義務勞務，並告誡
    若未履行義務勞務，緩刑將被撤銷，上開函文已由受刑人之
    受僱人收受，且新竹地檢署觀護人室佐理員於100 年4 月14
    日以電話告知督促受刑人其因工作之故僅能於假日執行，新
    竹監獄可讓其於假日進行勞務，應積極執行並於同年9 月26
    日完成等語（見本院卷第44頁），再於同年8 月29日以電話
    聯絡受刑人因其手機未開機，致無法聯繫（見本院卷第63頁
    ），又於100 年9 月21日因受刑人手機未開機無法聯繫，改
    撥受刑人之兄手機聯繫，其兄表示受刑人已於該週每日積極
    履行，欲密集於100 年9 月26日前全數履行完成，佐理員乃
    告明請其兄協助受刑人積極履行，務必於期限內完成勞務，
    其兄復表示將提醒受刑人儘速做完等語（見本院卷第67頁）
    ，然依法務部矯正署新竹監獄函文之說明：「承囑執行鍾克
    偉（即受刑人）緩刑附帶應履行義務勞務乙案，經核鍾君依
    規定於履行期間內只完成70小時義務勞務之執行，並無意願
    繼續執行勞務，致未能完成剩餘10小時之勞務執行」（見本
    院卷第68頁），又觀諸臺灣新竹地方法院檢察署辦理義務勞
    務工作日誌受刑人雖於上開100 年9 月21日電話聯繫其兄轉
    告後，於該日、同年月22日、23日、24日分別履行義務勞務
    各10、10、9 、4 小時，然尚餘10小時之勞務，竟未把握期
    限盡快完成（見本院卷第69頁），亦未主動向新竹地檢署或
    義務勞務執行機構陳明有何不能履行義務勞務之事由，致於
    長達1 年之履行期限（99年9 月27日至100 年9 月26日）仍
    未能完成區區80小時之義務勞務等情，有新竹地檢署檢察官
    99年執護勞字第380 號執行社區處遇命令、新竹地檢署送達
    證書、新竹地檢署義務勞務執行情形訪視表、新竹地檢署義
    務勞務個案每月履行勞務管控表、觀護輔導紀要、法務部矯
    正署新竹監獄100 年9 月28日竹監總字第1000000565號函、
    臺灣新竹地方法院檢察署辦理義務勞務工作日誌、新竹地檢
    署辦理受保護管束人附條件緩刑未履行完成報告書等資料在
    卷可稽（見本院卷第24、25、34、35、37、38、41、42、44
    、48、63、68、69、71頁），是見上開法務部矯正署新竹監
    獄函文所載受刑人並無意願繼續執行勞務，致未能完成剩餘
    10小時之勞務執行所言屬實。
  (四)再揆以本件執行義務勞務單位已經極力配合受刑人之工作定
    於假日執行，檢察官亦將履行時間由99年1 月14日至同年7
    月14日延展為99年9 月27日至100 年9 月26日，受刑人仍不
    認真儘速履行完成，迨至期限將至，方匆促連日進行履行，
    惟卻於100 年9 月24日僅履行4 小時即停止履行，其後未有
    任何請假或正當事由之提出，亦未於100 年9 月25日把握於
    期限屆至前履行剩餘10小時之勞務，顯見受刑人確有無正當
    理由不願履行義務勞務之情事甚明；另從受刑人於100 年1
    月21日新竹地檢署義務勞務行政說明會心得報告書所寫：「
    對於今天上課的感想，有聽，但不太了解，因我聽不懂（臺
    語），我大概知道一些意思，每個人都會有貪念，不管對事
    情對每個人的看法都不一樣，這也是因每個人思想和觀念的
    價值觀對吧！這次犯的罪能以義務處分彌補，也對我的工作
    沒影響很大，對我生活金錢沒損害、沒煩惱」（見本院卷第
    30頁正反面），可見是項義務勞務對受刑人之現時工作生活
    影響不大，其卻不積極履行把握期限，輕忽以對，非但有負
    該項緩刑附帶條件宣告之寬典，亦見其尚無確實悛悔之意。
    是迄至100 年9 月26日長達1 年之履行期限，受刑人既仍有
    未能完全執行義務勞務之情事，依此，堪認其於緩刑期內所
    定之期限，確無意依照上開判決意旨及檢察官之命令完成履
    行所附「向指定之政府機關、政府機構、行政法人、社區或
    其他符合公益目的之機構或團體，提供80小時之義務勞務。
    」之負擔，顯見其並未確實悔悟，其並無恪遵法令之意，其
    於受緩刑之宣告後，並未履行完成原判決依刑法第74條第2
    項第5 款所定負擔（即義務勞務80小時）之情節確屬重大，
    原宣告之緩刑已難收其預期效果，而有執行刑罰之必要，則
    聲請人聲請撤銷受刑人前揭緩刑之宣告，核與刑法第75條之
    1 第1 項第4 款之規定相符，應予准許。
四、依刑事訴訟法第476 條，裁定如主文。
中    華    民    國   100    年    10    月    25    日
                  刑事第四庭  法  官  林建鼎
以上正本證明與原本無異。
如不服本裁定，應於送達後5 日內，向本院提出抗告狀（須附繕
本）。
中    華    民    國   100    年    10    月    25    日
                              書記官  黃伊婕